臺灣高雄地方法院民事簡易判決
111年度雄簡字第1019號
原      告  陳清輝  
法定代理人(即監護人)  陳麗君


被      告  劉孟佳  
訴訟代理人  劉柏助  
上列當事人間損害賠償(交通)事件，本院於民國111年10月6日言
詞辯論終結，判決如下：
    主      文
一、被告應給付原告新臺幣參佰貳拾伍萬參仟捌佰伍拾玖元及自
    民國一百一十年十月二十二日起至清償日止，按週年利率百
    分之五計算之利息。
二、原告其餘之訴駁回。
三、本判決第一項得假執行。但被告如以新臺幣參佰貳拾伍萬參
    仟捌佰伍拾玖元供擔保後，得免為假執行。
四、原告其餘假執行之聲請駁回。
    事實及理由
一、原告主張：被告於民國109年6月1日16時19分許，騎乘車牌
    號碼000-0000號普通重型機車，沿高雄市鼓山區九如四路由
    北往南方向行駛，行經近九如四路955巷口前時，因未注意
    車前狀況及兩車並行之間隔而貿然前行，被告騎乘之機車右
    前車身因而與行駛在其前方，原告騎乘之車牌號碼000-0000
    號普通重型機車左後車身發生碰撞，使原告人車倒地，因而
    受有大腦創傷性出血併昏迷術後、左掌骨開放性骨折、右側
    慢性硬腦膜下積血術後、腦出血後失智症及情緒障礙、癲癇
    之重傷害。原告依侵權行為法律規定，請求被告賠償依原告
    平均餘命11.3年需人看護之看護費用，以每月新臺幣(下同)
    36,000元計算，共計4,881,600元。聲明：被告應給付原告4
    ,881,600元及自附民起訴狀繕本送達翌日起至清償日止，按
    週年利率5%計算之利息。願供擔保請准宣告假執行。
二、被告則以：原告本已病情穩定是回家休養期間又跌倒撞到頭
    部，且原告本有橫結腸惡性腫瘤，並非因本件車禍造成；原
    告請求金額過高，被告無力負擔，且一般長期看護應以每月
    25,000元計算較為合理等語。聲明：原告之訴駁回。
三、本院的判斷：
　㈠原告主張被告於109年6月1日16時19分許，騎乘車牌號碼000-
    0000號普通重型機車，沿高雄市鼓山區九如四路由北往南方
    向行至近九如四路955巷口前時，因未注意車前狀況及兩車
    並行之間隔，而與原告騎乘之車牌號碼000-0000號普通重型
    機車左後車身發生碰撞，使原告人車倒地，因而受有大腦創
    傷性出血併昏迷術後、左掌骨開放性骨折、右側慢性硬腦膜
    下積血術後、腦出血後失智症及情緒障礙、癲癇之傷害等事
    實，業據提出診斷證明書等為證，被告因本件車禍經本院
　　111年交簡字第693號判處有期徒刑5月得易科罰金確定，有
    刑事判決為參；而本件車禍過失責任經鑑定結果均為被告之
    過失所致，原告並無過失情節，亦經高雄市政府交通局車輛
    行車事故鑑定委員會109年10月8日高市車鑑字第1098083190
    0號函及鑑定意見書附於刑事偵查卷內可參(高雄地檢署109
    年他字第9178號偵查卷內第11-13頁)；並經檢察事務官勘驗
    車禍現場光碟確係被告自後方騎乘靠近原告機車未注意車前
    狀況及保持兩車安全間隔因而自後側碰撞原告騎乘之機車，
    使原告因而人車倒地，亦有光碟影像可參(高雄地檢察署110
    年偵字第2069號偵查卷內第43-47頁)；且為被告所不爭執，
    是原告依侵權行為法律關係請求被告賠償損害，即有理由應
    予准許。
  ㈡被告雖抗辯原告需人終身看護與本件車禍並無因果關係等語
    ，惟經本院函查結果，高雄市立聯合醫院以：慢性硬腦膜下
    積血為頭部外傷、顱內出血所致，老年人頭部外傷4-8星期
    後產生，此為神經外科已共知之理論。大腸癌不會產生意識
    改變之情形，且病人大腸癌是109年6月住院後才診斷出之結
    果。若是大腸癌之後遺症，病人應於出車禍前即有意識改變
    之情形，且病人大腸癌無腦部轉移，大腸癌與意識改變並無
    關連。病人是因頭部損傷而產生之意識混亂才是主因。有該
    院111年7月19日高市聯醫醫務字第11170669900號函為參(本
    院卷第67頁)，足認原告確實因本件車禍才發生腦出血後失
    智症及情緒障礙、癲癇等傷害而有需人終身看護之必要，與
    本件車禍所生傷害有相當因果關聯存在，被告所辯並無足採
    。
  ㈢原告確實於出院後有需人終身看護之情，有高雄市立聯合醫
    院診斷證明書為證(附民卷第15頁)，並經聲請臺灣高雄少年
    及家事法院(下稱少家法院)裁定宣告為受監護之人而由甲○○
    監護，亦有少家法院109年監宣字第801號民事裁定為憑(附
    民卷第13頁)，惟原告已出院，並自陳均由家人照顧，所付
    出勞力及專業應較住院時為輕，原告請求每月36,000元計算
    尚屬過高，惟被告抗辯每月應以25,000元計算亦屬過低，本
    院參酌勞動部110年12月9日勞動發管字第11005182711號函
    關於家庭看護工合理勞動條件薪資基準，為每月3萬2,000元
    至3萬5,000元之情，認本件原告由家人自行看護每月以30,0
    00元計算較為合理，原告主張尚有平均餘命11.3年亦為合理
    ；依霍夫曼式計算法扣除中間利息（首期給付不扣除中間利
    息）核計其金額為新臺幣3,289,859元【計算方式為：360,0
    00×8.00000000+(360,000×0.3)×(9.00000000-0.00000000)=
    3,289,859.23212。其中8.00000000為年別單利5%第11年霍
    夫曼累計係數，9.00000000為年別單利5%第12年霍夫曼累計
    係數，0.3為未滿一年部分折算年數之比例(11.3[去整數得0
    .3])。採四捨五入，元以下進位】。扣除原告提出已領取強
    制汽車責任險屬看護費用之36,000元(本院卷第263頁)後，
    原告得請求被告賠償之金額為3,253,859元。
四、綜上所述，原告依侵權行為法律關係，請求被告賠償3,253,
    859元及自起訴狀繕本送達翌日之110年10月22日起(附民卷
    第19頁)至清償日止，按週年利率5%計算之利息，為有理由
    ；原告逾上開金額之請求則無理由而應予駁回。 
五、本判決第1 項係依民事訴訟法第427 條所規定之適用簡易訴
    訟程序所為被告敗訴之判決，爰依同法第389 條第1 項第3
    款規定依職權宣告假執行。併依同法第392 條第2 項規定諭
    知被告得供相當擔保金額後免為假執行。原告敗訴部分假執
    行之聲請亦無理由而應予駁回。
六、本件事證已臻明確，兩造間其餘主張舉證併所提證據，經本
    院審酌認與判決之結果不生影響，不再一一論列，附此敘明
    。
七、本件為刑事附帶民事訴訟，依刑事訴訟法第504條第2項規定
    ，免納裁判費，且本件訴訟中亦無其他訴訟費用之支出，爰
    不予宣告訴訟費用之負擔。　　
中　　華　　民　　國　　111 　年　　10　　月　　25　　日
          　　　　高雄簡易庭  法　官    林玉心
以上正本係照原本作成。
如不服本判決，應於送達後20日內，向本院提出上訴狀並表明上
訴理由，如於本判決宣示後送達前提起上訴者，應於判決送達後
20日內補提上訴理由書（須附繕本）。
中　　華　　民　　國　　111 　年　　10　　月　　25　　日
                              書記官    李月君